# 成本核算

提问人：秋水无痕 MT 时间：2023-02-19 08:37:01
陈老师您好，如果一个养牛基地的成熟母牛，主要目的不是产鲜奶（鲜奶收入仅占总支出的5%），而是为了优化牛的品种。请问成熟母牛相关的饲料费、人工费、防疫费等，如何核算比较妥当？谢谢陈老师。

回答人：chenyiwei
个人没有接触过这方面业务。
个人理解，“主要目的不是产鲜奶（鲜奶收入仅占总支出的5%），而是为了优化牛的品种”是否说明这是育种支出？此类新品种的培育类似于研发支出。可能可以考虑采用类似于研发支出的方式核算。建议查阅同行业或类似行业（如种业）上市公司，以了解实务中对此类业务的处理惯例作为参考。